臺灣板橋地方法院刑事判決　　　　　　　96年度易字第2179號
公　訴　人　臺灣板橋地方法院地檢署檢察官
被　　　告　甲　○
　　　　　　　　　　（另案於臺灣桃園監獄執行中）
上列被告因贓物案件，經檢察官提起公訴（96年度偵字第6897號
），本院判決如下：
    主  文
本件公訴不受理。
    理  由
一、公訴意旨略以：被告甲○明知共同被告丙○○（所犯竊盜案
    件，本院另行審理）所持有之液晶電視二台（均係乙○○所
    有，於九十五年十二月四日凌晨某時許，在臺北縣鶯歌鎮○
    ○○路一０四號澄洽企業社內，遭丙○○所竊取），係屬來
    路不明之贓物，竟基於牙保贓物之犯意，於不詳時間，在桃
    園縣桃園市○○街某處及國道一號高速公路桃園交流道附近
    ，受丙○○委託，將前開液晶電視二台持往臺北縣樹林市○
    ○街某處，向某真實姓名年籍不詳綽號「忠哥」之成年男子
    換取第一級毒品海洛因（下稱海洛因）數包，並將所換取之
    海洛因交予丙○○（甲○所涉違反毒品危害防制條例案件，
    另由臺灣桃園地方法院檢察署檢察官向臺灣桃園地方法院起
    訴審理中），嗣經丙○○為警查緝後，始供出上情。因認被
    告甲○涉犯刑法第三百四十九條第二項之牙保贓物罪嫌等語
    。
二、按同一案件繫屬於有管轄權之數法院者，由繫屬在先之法院
    審判之，刑事訴訟法第八條前段定有明文；而依第八條之規
    定不得為審判者，應諭知不受理之判決，並得不經言詞辯論
    為之，同法第三百零三條第七款、第三百零七條亦分別定有
    明文。又一事不再理為刑事訴訟法上一大原則，蓋對於同一
    被告之一個犯罪事實，無論是實質上一罪或裁判上一罪，祇
    有一個刑罰權，不容重複裁判，故檢察官就同一事實為先後
    兩次起訴，法院應就重行起訴部分諭知不受理之判決（最高
    法院九十年度台非字第五０號判決採同一意旨）。
三、經查：
(一)被告甲○知悉共同被告丙○○於九十六年初某日，在桃園縣
    桃園市某處所分別交換之液晶電視二台，及掃描器、汽車音
    響、衛星導航、ＭＰ３等電器，均係來路不明之贓物（上開
    電器贓物係丙○○於不詳時間地點所竊取），竟仍故買上開
    電器贓物之犯行，前經臺灣桃園地方法院檢察署檢察官於九
    十六年七月四日以九十六年度偵字第六一六二號提起公訴，
    於同年月十八日繫屬於臺灣桃園地方法院，並經該法院以九
    十六年度審訴字第三五五號案件審理中等情，此有上開起訴
    書、臺灣高等法院被告前案紀錄表及本院辦理刑事案件電話
    紀錄查詢表各一份附卷可稽。
(二)本案公訴人起訴被告甲○明知共同被告丙○○所持有之液晶
    電視二台，係屬來路不明之贓物，竟基於牙保贓物之犯意，
    於不詳時間，在桃園縣桃園市○○街某處、國道一號高速公
    路桃園交流道附近，受丙○○委託，將前開液晶電視二台持
    往臺北縣樹林市○○街某處，向某真實姓名年籍不詳綽號「
    忠哥」之成年男子換取海洛因數包，並將所換取之海洛因交
    予丙○○之犯行，與前述繫屬於臺灣桃園地方法院之九十六
    年度審訴字第三五五號案件（下稱前案）中關於被告甲○故
    買贓物部分之起訴犯罪事實相比較，被告甲○於前案被訴於
    九十六年初某日，在桃園縣桃園市某處，以約一錢之海洛因
    分別向丙○○換得液晶電視二台，及以不詳數量之海洛因向
    丙○○換得掃描器、汽車音響、衛星導航、ＭＰ３等物；被
    告甲○於本案則被訴於不詳時間在桃園縣桃園市○○街某處
    及國道一號高速公路桃園交流道附近，受丙○○委託，將液
    晶電視二台持往臺北縣樹林市○○街某處，向某真實姓名年
    籍不詳綽號「忠哥」之成年男子換取海洛因數包。惟查：被
    告甲○於警詢供稱：丙○○第一次於九十六年一月下旬，在
    桃園市○○路，拿聲寶三十二吋電視機一台，充作一萬五千
    元代價，向伊換購二點五至二點六公克之海洛因，其第二次
    係於九十六年一月底，在丙○○位於桃園市○○○路邊，其
    拿聲寶四十吋電視一台，充作二萬二千元代價，向伊換購一
    錢海洛因，而伊則是向阿忠換購海洛因等語（見臺灣桃園地
    方法院檢察署九十六年度偵字第六一六二號偵查卷第二十五
    頁）；又於臺灣桃園地方法院檢察署檢察官偵查中供稱：今
    年（九十六年）一月時，丙○○曾拿二台電視，分別是三十
    二吋及四十二吋之液晶電視各一台，叫伊幫其問看有沒有人
    願意換毒品，結果有成，兩次都是換海洛因，地點在其桃園
    住處附近，一次是一錢三點六公克，一次是二點五至二點六
    公克等語（見上開偵卷第九十二頁）；復於九十六年四月二
    十日臺灣板橋地方法院檢察署檢察官偵查中供稱：丙○○有
    拿二台液晶電視給伊，委託伊問看有無朋友可以換海洛因，
    所以伊有收下這兩台電視，也有幫其換海洛因，時間是丙○
    ○被抓前一個多月，其中一次地點在丙○○桃園租屋處，另
    一次在高速公路交流道交給伊等語；嗣於本院準備程序中改
    稱：丙○○有先給伊一台液晶電視，後來又給伊一個紙箱內
    裝有機器，但伊沒有仔細看內容，而伊也是於不同時間先向
    忠哥換一錢的海洛因，後來又換到一點點的海洛因給丙○○
    ；丙○○總共二次拿電器給伊，伊幫丙○○換海洛因，其中
    一次拿的是電器，另一次是用箱子裝的列表機等語。又共同
    被告丙○○於偵查中供稱：伊於今年（九十六年）有一次拿
    二台液晶電視跟甲○換毒品，大概換了一、二錢之海洛因，
    伊將電器搬過去給甲○，當時甲○住在桃園後站，甲○就交
    貨給伊，另還有一次，時間不是去年底就是今年初，伊是搬
    掃描器到甲○車上，向其換海洛因等語（見上開偵查卷九十
    六年六月五日檢察官訊問筆錄第三頁），復於本院審理中供
    稱：伊有拿乙○○失竊的液晶電視跟甲○換毒品，桃園地檢
    署九十六年度偵字第六一六二號起訴書附表記載伊拿去跟甲
    ○換的液晶電視二台，就是伊竊取乙○○電器行的贓物，本
    案起訴書所載贓物液晶電視二台都是伊在桃園市○○街交給
    甲○的，而在桃園交流道那次，是交給甲○ＭＰ３、音響、
    掃描器這些東西等語。綜上，關於共同被告丙○○為換取海
    洛因而交予被告甲○之電器種類、次數等項，雖被告甲○、
    共同被告丙○○之供述部分前後不一之情形，但其二人均供
    承丙○○為換取海洛，確有將液晶電視交予甲○等語，復參
    以被告甲○於警詢、偵查中均供述丙○○為換取海洛因有將
    液晶電視二台交給伊，而共同被告丙○○於本院審理中供述
    本案起訴書所載贓物液晶電視二台都是伊在桃園市○○街交
    給甲○的，而在桃園交流道那次，伊交給甲○的是ＭＰ３、
    音響、掃描器這些東西等語，業如前述，堪認共同被告丙○
    ○確有將其在被害人乙○○經營之電器行所竊取之液晶電視
    二台交給甲○，以換取毒品海洛因。再依據被告甲○於本院
    準備程序中供述從丙○○於九十五年十二月四日竊取乙○○
    之電視等物起至伊被警查獲止，丙○○共二次拿電器向伊換
    毒品，其中一次是電視，另一次是用箱子裝的等語，復無其
    他證據證明共同被告丙○○為換取毒品海洛因，而於其他時
    間、地點另有交付液晶電視之贓物予被告甲○之情形，堪認
    被告甲○前案被訴於九十六年初某日在桃園縣桃園市某處，
    以約一錢之海洛因約向丙○○換得液晶電視二台之犯罪事實
    ，與其本案被訴於不詳時間在桃園縣桃園市○○街某處及國
    道一號高速公路桃園交流道附近，受丙○○委託，將液晶電
    視二台持往臺北縣樹林市○○街某處，向某真實姓名年籍不
    詳綽號「忠哥」之成年男子換取海洛因數包之犯罪事實，應
    屬同一事實。
(三)綜上所述，被告甲○本案所涉首開公訴意旨所述牙保贓物之
    犯罪事實，與前案即臺灣桃園地方法院檢察署檢察官九十六
    年度偵字第六一六二號向臺灣桃園地方法院起訴關於被告甲
    ○向丙○○故買贓物即液晶電視部分之犯罪事實，屬同一事
    實，而為同一案件，是本件公訴人於九十六年七月五日就同
    一案件向本院提起公訴，並於同年月二十四日繫屬於本院，
    揆諸首開說明，本件應由繫屬在先之臺灣桃園地方法院審判
    之，爰不經言詞辯論，逕為諭知不受理之判決。
據上論斷，應依刑事訴訟法第三百零三條第七款、第三百零七條
，判決如主文。
中　　華　　民　　國　　96　　年　　12　　月　　24　　日
                  刑事第十六庭  審判長法　官  白光華
                                      法　官  曾淑娟
                                      法　官  楊志雄
以上正本證明與原本無異
如不服本判決應於送達後十日內向本院提出上訴狀
                                　　　書記官　陳春銘
中　　華　　民　　國　　96　　年　　12　　月　　24　　日
